【裁判字號】    95,聲,1460
【裁判日期】    950815
【裁判案由】    發還擔保金
【裁判全文】
臺灣板橋地方法院民事裁定              95年度聲字第1460號
聲  請  人
即  債權人  陳水能即冠暐商行
相  對  人
即  債務人  金龍保全股份有限公司
法定代理人  丙○○
            乙○○○
            甲○○
上列聲請人聲請發還擔保金事件，本院裁定如下：
    主      文
聲請人於本院九十四年度存字第一一九五號擔保提存事件一案所
提存之擔保金新臺幣玖萬玖仟元准予發還。
聲請程序費用由相對人負擔。
    理      由
一、依公司法第26條之1 ，公司經中央主管機關撤銷或廢止登記
    者，準用公司法第24至26條關於解散清算之規定。又公司之
    清算，以董事為清算人，同法第322條第1項前段亦有規定。
    本件相對人金龍保全股份有限公司業經經濟部廢止公司設立
    登記，林綵繁、乙○○○、甲○○為該公司之董事，有公司
    基本資料查詢可稽，茲以林綵繁、乙○○○、甲○○為相對
    人之法定代理人，先予敘明。
二、次按訴訟終結後，供擔保人證明已定20日以上之期間，催告
    受擔保利益人行使權利而未行使者，或法院依供擔保人之聲
    請，通知受擔保利益人於一定期間內行使權利並向法院為行
    使權利之證明而未證明者，法院應依供擔保人之聲請，以裁
    定命返還其提存物或保證書，民事訴訟法第104 條第1 項第
    3 款定有明文，依同法第106 條之規定，於其他依法令供訴
    訟上之擔保者，亦準用之。
三、本件聲請意旨略以：聲請人與相對人間交還支票事件，聲請
    人前依本院94年度裁全字第1557號民事裁定，為擔保假處分
    ，曾提供如主文第1項所示之新台幣99,000 元為擔保金，並
    以本院94年度存字第1195號提存事件提存後，聲請禁止相對
    人就假處分裁定附表所列支票於本案判決確定前不得向付款
    人請求付款及轉讓與第三人，並應將支票交由執行人員記載
    此項事由在案。茲因聲請人已撤回假處分執行程序，並聲請
    本院發函通知相對人於一定期間內行使權利而未行使，為此
    提出本院板院輔民敏95年度聲字第699號函影本1件，聲請發
    還擔保金等語。
四、經查聲請人前開主張，業據其提出上開證據為證，並經本院
    依職權調閱本院94年度裁全字第1557號、94年度執全字第12
    85號假處分保全程序暨執行卷、94年度存字第1195號擔保提
    存卷及95年度聲字第699 號聲請催告行使權利卷核閱屬實，
    復有臺灣桃園地方法院桃院木民科字第0950018791號函及本
    院民事紀錄科查詢表4 紙在卷為證，聲請人之聲請意旨核與
    民事訴訟法第104條第1項第3款規定相符，應予准許。
五、爰依民事訴訟法第95條、第78條，裁定如主文。
中    華    民    國    95    年    8     月    15    日
                  民事第三庭    法  官  吳佳穎
以上正本係照原本作成
如對本裁定抗告須於裁定送達後10日內向本院提出抗告狀，並應
繳納抗告裁判費新台幣1,000元整。
中    華    民    國    95    年    8     月    15    日
                          書記官  黃美雲


司法院資訊處製作；財團法人民間司法改革基金會備份。
